臺灣高等法院刑事判決　　　　　　　　94年度上訴字第2400號
　上　訴　人
　即　被　告　丙○○
　選任辯護人　鍾周亮律師
　上　訴　人
　即　被　告　甲○○
　選任辯護人　鍾明達律師
　　　　　　　林明康律師
上列上訴人因違反毒品危害防制條例案件，不服臺灣桃園地方法
院93年度訴字第2135號，中華民國94年6月10日第一審判決（起
訴案號：93年度偵字第9366號，追加起訴：94年度偵緝字第128
號），提起上訴，本院判決如下：
    主  文
原判決關於丙○○連續販賣毒品及執行刑部分、及甲○○部分撤
銷。
丙○○共同連續販賣第一級毒品，處無期徒刑，褫奪公權終身，
扣案如附表一編號一、二、附表二編號一、附表三所示之毒品沒
收銷燬之，附表一編號三、四、附表二編號二所示之物沒收，販
賣毒品所得新台幣壹萬參仟元沒收，如全部或一部不能沒收時，
以其財產抵償之。
甲○○共同連續販賣第一級毒品，處有期徒刑拾貳年陸月，扣案
如附表一編號一、二、附表二編號一、附表三所示之毒品沒收銷
燬之，附表一編號三、四、附表二編號二所示之物沒收，販賣毒
品所得新台幣壹萬參仟元沒收，如全部或一部不能沒收時，以其
財產抵償之。
    事  實
一、丙○○與甲○○為同居男女朋友，均明知毒品海洛因及甲基
    安非他命，分別為毒品危害防制條例所規定之第一級毒品（
    下稱海洛因）、第二級毒品（下稱安非他命），不得非法持
    有與販賣，丙○○竟販入海洛因及安非他命，非法持有。除
    供己與甲○○施用（2人施用毒品部分，由檢察官另案處理
    ）外，2人共同基於販售海洛因、安非他命以營利之概括犯
    意，伺機販售牟利。嗣乙○○經由友人介紹認識丙○○、甲○○，得知其等有販賣海洛因、安非他命，乙○○與其女友
    丁○○遂於民國92年7月間某日，由乙○○撥打丙○○行動
    電話聯絡，丙○○與甲○○商議後，談妥價格為海洛因半錢
    （約1.875公克）新台幣（下同）1萬元、安非他命3公克3千
    元，丙○○即以此價格及數量同時販賣海洛因及安非他命給
    乙○○、丁○○，並在丙○○位於桃園縣龍潭鄉九龍村租住
    處（門牌號碼不詳）交付毒品及1萬3千元。92年10月13日下
    午某時，因丁○○毒癮發作，乙○○遂撥打丙○○行動電話
    聯絡，表示欲購買毒品海洛因，議定後，乙○○即帶同丁○○於同日14時20分許前往丙○○、甲○○租宿之桃園縣龍潭
    鄉○○路344號萊茵汽車賓館308號房，向丙○○、甲○○購
    買毒品海洛因，於交付毒品海洛因後，尚未付款，即為警查
    獲，並自丙○○處及其所駕駛車牌號碼FK-3366號小客車上
    取獲如附表一編號1、2所示之毒品海洛因7包（包數、重量
    詳如附表一編號1、2所示，查扣白粉共8包，其中1包無毒品
    反應）及丙○○所有供共同販賣毒品所用如附表一編號3、4
    之物品，暨在甲○○皮包查獲丙○○所有如附表二編號1所
    示毒品（包數、重量詳附表二編號1所示）及丙○○所有寄
    放於甲○○處，供共同販賣毒品所用附表二編號2之物品。
    並於乙○○、丁○○身上查獲向丙○○、甲○○買受如附表
    三編號1所示海洛因毒品1包，淨重0.28公克（空包裝重0.29
    公克），及附表三編號2所示海洛因1包，淨重0.52公克（空
    包裝重0.2公克）。
二、案經桃園縣政府警察局平鎮分局報告臺灣桃園地方法院檢察
    署檢察官偵查起訴及追加起訴。
    理  由
一、上訴人即被告丙○○、甲○○均否認有何販賣毒品海洛因、
    安非他命犯行，被告丙○○辯稱：扣案毒品係供己施用，電
    子秤、分裝袋是秤量分裝避免使用過量，及便於外出時攜帶
    ，均非作為販賣之用云云。被告甲○○則辯稱：伊未與丙○○共同販賣毒品海洛因、安非他命，不知道丙○○有無販賣
    毒品云云。被告丙○○之辯護人辯稱：乙○○、丁○○對於
    購買毒品次數及究竟向丙○○或甲○○購買毒品所述前後不
    一；另販賣以營利意圖為要件，本案並無積極證據證明丙○○有意圖營利，故與販賣毒品罪構成要件有間。另丙○○有
    施用毒品，其稱電子磅秤是自己施用毒品時，用來秤毒品重
    量以免施用過量，亦有可能，故此部分不足以作為不利於丙○○之證據云云。被告甲○○辯護人辯稱：被告甲○○雖為
    警在萊因汽車賓館308號房內，自其所攜帶皮包起獲安非他
    命3包、帳冊1本、電子磅秤1台、削尖吸管1支等物，然該等
    物品係丙○○所有與甲○○無關。另乙○○、丁○○就被告
    甲○○是否與丙○○共同販賣毒品海洛因、安非他命之指證
    前後有出入，且違事理常情，自不能為不利於被告甲○○之
    事實認定云云。經查：
  (一)警方於92年10月13日14時20分許，在桃園縣龍潭鄉○○路
    344號萊茵汽車賓館308號房內查獲被告丙○○、甲○○，並
    自被告丙○○處及其所駕駛車牌號碼FK-3366號小客車上取
    獲附表一所示之毒品及被告丙○○所有供共同販賣毒品所用
    之物品，暨在被告甲○○皮包查獲丙○○所有附表二所示毒
    品及丙○○所有供共同販賣毒品所用之物品。其中附表一編
    號1、2所示之不明粉末經送鑑定結果，其中6包確係第一級
    毒品海洛因，合計驗餘淨重6.13公克（空包重2.50公克，純
    度41.54%，純值淨重2.55公克）；另1包不明粉末經送鑑定
    結果，含極微量第一級毒品海洛因成分，定量分析無法測出
    海洛因純度，驗餘淨重3.40公克（空包裝重0.32公克），亦
    確係第一級毒品海洛因；餘一包則無毒品反應，有法務部調
    查局92年11月11日調科壹字第080007007號鑑定通知書1紙在
    卷可證（見93年度偵字第9366號卷第5頁）。而在甲○○皮
    包查獲不明粉末，經送鑑定結果，檢出Mehtamphetam ine成
    分，驗餘實稱毛重20.682公克（含4只塑膠袋），確為第二
    級毒品安非他命，有行政院衛生署管制藥品管理局管檢字第
    0940000817號檢驗成績書在卷可按（見原審卷一第156頁）
    。且上情並據證人即前往查獲員警郭榮輝、靳峰鳴於原審審
    理時證述在卷（見原審卷一第87、172頁）。另於乙○○、
    丁○○身上查獲之毒品，經送鑑定結果均為海洛因毒品，分
    別淨重0.28公克（空包裝重0.29公克）、0.52公克（空包裝
    重0.20公克），亦有法務部調查局92年11月12日調科壹字第
    080007006號、第000000000號鑑定通知書各1份在卷可稽（
    偵查卷第3、4頁）。
  (二)被告丙○○、甲○○如何於上揭時地，販賣毒品海洛因、安
　  非他命予乙○○、丁○○等情，業據證人乙○○於原審審理
　  時具結證稱：我是透過友人介紹認識丙○○... 之後向被告
    丙○○買毒品，所買毒品海洛因、安非他命都有，去買毒品
    時他的女友甲○○有在場；安非他命是買3至5千元不一定約
    3或5克，就是1千元買1公克，海洛因則是買1萬元左右約半
    錢，被告丙○○決定販售價格前，會先問過被告甲○○，且
    買賣毒品之前打丙○○行動電話聯絡，在電話中都是說拿毒
    品，即使是買也說是拿，有時候甲○○也會接電話，約定交
    易地點後，我女友丁○○再跟我一起去買毒品。於92年10月
    13日14時10分許在萊茵汽車賓館308號房為警查獲前，是前
    往該處向他們買毒品，尚未拿錢就被查獲等情（見原審卷一
    第65、67至71頁、第77頁）。丁○○於原審審理時結證稱：
    「（乙○○第一次帶你到丙○○住處買毒品的時間？）92年
    7、8月間到丙○○位在龍潭鄉九龍村的住處。」、「（乙○○施用哪些毒品？）海洛因、安非他命。」、「（你陪乙○○去找丙○○拿過幾次毒品？）2次，第1次是92年7、8月，
    第2次是92年10月13日到萊茵汽車旅館，到萊茵汽車旅館之
    前，乙○○在與某不詳人士（查係丙○○）通完電話後，10
    分鐘內甲○○就打電話給我，什麼話都沒說，直接說你們可
    以過來了，我問她哪裡，他回答說萊茵汽車旅館308號房，
    我就轉告乙○○說小禎（甲○○）打電話來說他們在萊茵汽
    車旅館，我們可以過去。接著乙○○就跟我一起去萊茵賓館
    。」、「（他們交易之前如何聯絡？）用行動電話聯絡，號
    碼我記不起來。」等情（見原審一第124、125、126頁）。
    另查被告甲○○於警詢時供稱：92年10月13日下午在萊茵汽
    車賓館308號房為警在我皮包內，查獲安非他命毛重21.1公
    克（即附表二編號1所示毒品安非他命）、... 電子磅秤1個
    、削尖吸管3支，都是我男朋友（丙○○）所有的，他說要
    將安非他命放在我這裡，因為我沒有前科，而且我的皮包比
    較大，警方不會查我，所以才放在我這裡；警方又查獲丙○○所有海洛因3小包、電子磅秤1台、削尖吸管1支... 並在
    丙○○皮包內查獲海洛因5小包... 及在丙○○所駕駛車牌
    號碼FK-3366號自小客車內查獲小型塑膠分裝袋1,109個...
    削尖吸管2支等情（同上偵卷第37至39頁）。被告甲○○於
    原審審理中以證人身分行交互詰問時，亦結證稱：我與丙○○是男女朋友關係，乙○○帶丁○○... 到丙○○家... 我
    有見過丙○○拿毒品給乙○○、丁○○，我有聽過他們有說
    過毒品的重量及價格，並且提到這個毒品還可以添加葡萄糖
    ；交易毒品的種類應該是海洛因、安非他命兩種都有等情（
    見原審卷一第135、136、138頁）。互核證人乙○○、丁○○與被告甲○○供述，就被告丙○○有販賣毒品海洛因、安
    非他命之情節相符。且被告甲○○與被告丙○○為同居男女
    朋友關係，又於原審審理時具結作證，當無甘冒偽證刑責而
    構詞誣陷被告丙○○之必要。因此，證人乙○○、丁○○上
    揭證詞，應堪採信。被告丙○○、甲○○有共同販賣毒品海
    洛因、安非他命予乙○○、丁○○一節，足以認定。
  (三)證人乙○○、丁○○前後供述雖未盡一致，惟按證人之陳述
    有部分前後不符，或相互間有所歧異時，究竟何者為可採，
    法院仍得本其自由心證予以斟酌，非謂一有不符或矛盾，即
    應認其全部均為不可採信；尤其關於行為動機、手段及結果
    等之細節方面，告訴人之指陳，難免故予誇大，證人之證言
    ，有時亦有予渲染之可能；然其基本事實之陳述，若果與真
    實性無礙時，則仍非不得予以採信。有最高法院74年台上字
    第1599號判例可參。證人乙○○雖於原審審理時回答辯護人
    詰問時，改稱：「（你之前所稱買毒品是否包括丙○○、甲○○？）案發（92年10月13日）之前沒有用金錢跟丙○○買
    ，都是丙○○免費提供我吸食云云（見原審卷二第9頁），
    於本院審理中亦稱未向被告購買毒品云云。經核除與其之前
    於原審審理時證述有向被告丙○○購買毒品一節不符外，亦
    與其如何向被告丙○○買毒品於檢察官訊問時結證稱：「（
    你曾與丙○○買過毒品？）是。」、「（你如何得知黃在賣
    毒？）朋友介紹。」、「（你平均跟他拿毒的價格？）我有
    跟他拿過四號（海洛因）及安毒（安非他命），四號每次拿
    1萬元上下，安毒大概3千左右。」、及所稱「92年10月13日
    去萊茵汽車旅館是去向丙○○買毒品，因為我女朋友約丙○○女友甲○○在那裡，丁○○叫我載他去那裡跟丙○○買毒
    。」及「當天已完成交易，我有看到甲○○將毒品交給丁○○，之後，我和丁○○當場就施用，隨即被查獲」等情不符
    （偵字第144至147頁）。另查丁○○於偵查中亦證稱，93年
    10月13日和乙○○到308室向丙○○、甲○○買毒，伊在車
    上就先將1千元交給乙○○，由陳一起向丙○○購買，到308
    室後，就直接將他們準備好的吸食器拿來吸用。「（問：之
    前曾否向丙○○購買？）之前我也有一次陪陳前往黃的住家
    買毒，我在旁目擊交易過程，但詳細時間、過程因時間太久
    已不記得。」、「（問: 當天到底是跟誰買的？）他們2人
    都在一起，所以分不清到底是誰跟誰買的。（問：當天錢給
    丙○○？）還沒給就被查獲了」等語（偵查卷第171頁）。
    且丁○○於本院審理中亦結證稱有於92年7月間向被告丙○○購買毒品，於92年10月13日前往萊茵汽車旅館亦係為向被
    告2人購買毒品，92年10月13日有看到丙○○將毒品交給乙○○，沒看到乙○○交錢給丙○○。至於警訊中稱與被告不
    熟，係因當時什麼都不想回答，今天當證人，就照實回答等
    語（見本院審判筆錄），是證人乙○○雖於辯護人詰問時翻
    異前詞，惟參之以上各節及於原審審理中公訴人行反詰問時
    ，乙○○又明確證稱：「我錢是給甲○○，毒品是向丙○○
    拿。」等情（見原審卷二第14頁），足認乙○○上開所稱未
    向被告丙○○購買毒品，是丙○○免費提供云云，顯係迴護
    之詞，不足據以為有利於被告之認定。又證人乙○○雖或證
    稱：自92年5月間起，平均每2、3日買1次毒品，或稱：或每
    1、2星期各交易1次毒品云云，其雖對於購買毒品次數陳述
    不明確，或係出於記憶不清，或有意迴護而含糊其詞，然對
    其向被告丙○○、甲○○購買毒品基本事實，證述如一。且
    勾稽證人丁○○於原審審理時結證稱：我與乙○○去找丙○○拿過2次毒品，第1次是92年7、8月間到龍潭鄉九龍村丙○○住處，第2次是92年10月13日到萊茵汽車旅館308號房購買
    毒品時為警查獲等語，證人丁○○已具體指出購買毒品時間
    、地點而證稱交易毒品次數為2次，故應依最有利於被告之
    認定，而認被告有前揭2次之販賣行為。辯護人以證人證述
    前後不一，其證言即無可採云云，容有誤會。又被告於92年
    10月13日販賣予乙○○、丁○○之毒品，依其等所述，均未
    提及當日有買賣安非他命，且乙○○、丁○○2人身上所查
    獲之毒品均為海洛因，並無安非他命，因此該次應僅為海洛
    因之交易；又被告丙○○、甲○○既已將海洛因交付乙○○
    、丁○○，雖尚未交付金錢，然亦已屬販賣既遂，亦併予敘
    明。
  (四)查海洛因、安非他命係違禁物，不得非法販賣、持有、施用
    ，且有關機關查緝甚嚴，常人皆知，又海洛因、安非他命無
    公定之價格，不論任何包裝，均可任意分裝增減分量，每次
    買賣之價量，可能隨時依雙方間之關係深淺、資力、需求量
    及對行情之認知、來源是否充裕、查緝是否嚴緊，購買者被
    查獲時供述購買對象之可能性風險之評估等，而異其標準，
    非可一概而論，被告丙○○於偵查中雖稱毒品係向小武拿的
    ，價格忘了云云。惟查被告丙○○、甲○○與乙○○、丁○○並無深交亦非至親，茍無利得，豈有甘冒重典，而以原價
    買賣海洛因之理。因此被告丙○○、甲○○販賣海洛因、安
    非他命，有從中賺取差價牟利之營利意圖，應足以認定。
  (五)被告甲○○辯稱：伊未與丙○○共同販賣毒品海洛因、安非
    他命，不知道丙○○有無販賣毒品給他們云云。辯護人則為
    被告甲○○辯護稱：被告甲○○雖為警在萊茵汽車賓館308
    號房內，自其所攜帶皮包起獲安非他命3包、電子磅秤1台、
    削尖吸管3支等物，然該等物品係丙○○所有，與甲○○無
    關云云。惟查本案被告甲○○於共同被告丙○○販賣毒品給
    乙○○、丁○○時，被告丙○○均會詢問販賣價格後，始決
    定之，且於販賣當時被告甲○○均始終在場，已如前述，並
    在被告甲○○所有皮包內起獲附表二編號1、2所述之毒品安
    非他命及供販賣毒品所用之器具，則被告甲○○顯參與販賣
    毒品價格之決定，且於交易時全程在場，並保管部分毒品及
    販售工具，足見被告甲○○係以自己犯罪之意思而參與犯罪
    ，而與被告丙○○間有犯意之聯絡及行為之分擔，均為共同
    正犯。被告甲○○及辯護人所辯，委無足採。
  (六)被告丙○○雖辯稱：扣案毒品係供己施用，電子秤、分裝袋
    是秤量分裝避免使用過量，及便於外出時攜帶，均非作為販
    賣之用云云。查被告丙○○遭查獲之塑膠分裝袋數目達1,10
    9個，且有扣押筆錄、扣押物品目錄表存卷足憑（同上偵查
    卷第61、68、69頁），且經被告丙○○供陳不諱。而上開分
    裝袋經原審於審理時當庭勘驗結果：大塑膠袋長10公分、寬
    7公分。中塑膠袋長8.5公分、寬6公分。小塑膠袋長6公分、
    寬4公分。另一種小塑膠袋長4公分、寬3.5公分。最小塑膠
    袋長4公分、寬3公分，有勘驗筆錄足佐（見原審卷二第58頁
    ），並經本院審認無訛。如被告丙○○僅供自己分裝毒品施
    用，焉需有多達5種規格塑膠袋。且被告丙○○隨身2部電子
    秤，亦非尋常，而該2部電子秤，經原審當庭勘驗結果：一
    大一小，大的為EXCELLｅ68型，小的為TANITA，經操作結果
    2部電子秤功能正常，只有在小數點以下有差距，亦有勘驗
    筆錄可憑（見原審卷二第59頁），亦經本院審認無訛。據此
    足認被告販入海洛因、安非他命，係意圖賣出營利，以電子
    秤、分裝袋供販賣測重、分裝所用。
  (七)綜上所述，被告丙○○、甲○○否認犯罪，所辯均為卸責之
    詞，不足採信，渠等販賣毒品犯行，事證明確，足以認定。
二、核被告丙○○、甲○○所為，於92年7月間之行為，係犯毒
    品危害防制條例第4條第1、2項之販賣第一、二級毒品罪，
    係一行為同時販賣第一、二級毒品，觸犯2罪名，應依刑法
    第55條想像競合犯之規定，從一重之販賣第一級毒品罪處斷
    。於92年10月13日之行為，係犯同條第1項之販賣第一級毒
    品罪。被告丙○○、甲○○持有海洛因、安非他命之低度行
    為，分別為販賣海洛因、安非他命之高度行為所吸收，不另
    論罪。被告丙○○、甲○○間有犯意之聯絡，行為之分擔，
    均為共同正犯。以上2次販賣第一級毒品之行為，時間緊密
    ，方法相同，且犯構成要件相同之罪名，顯係基於概括之犯
    意反覆為之，應依連續犯之規定，論以一罪，除法定刑為死
    刑、無期徒刑部分，依刑法第64條第1項、第65條第1項規定
    不得加重外，其餘罰金刑部分應依法加重其刑。查被告行為
    後，毒品危害防制條例業於92年7月9日修正公布，並自修正
    後6個月施行，即93年1月9日施行，該條例第4條第1項、第2
    項販賣第一、二級毒品罪之處罰，並未修正，因此不生新舊
    法比較適用之問題。附此敘明。
三、公訴意旨雖以被告丙○○、甲○○自92年5月間起至同年10
    月13日為警查獲前，連續多次販賣第一級毒品海洛因、第二
    級毒品安非他命給乙○○、丁○○。及被告丙○○自93年4
    月29日起至同年7月18日止，復承前開販賣第一級毒品海洛
    因之概括犯意，連續販賣海洛因予乙○○多次。惟查：丁○○於原審審理時行交互詰問時，結證稱：我與乙○○去找丙○○拿過2次毒品，第1次是92年7、8月間到龍潭鄉九龍村丙○○住處，第2次是92年10月13日到萊茵汽車旅館308號房等
    語，於檢察官訊問時結證稱：「（92年10月13日為何會到萊
    茵汽車旅館308號房？）有，當天我和乙○○到308號房找丙○○、甲○○買毒，因為之前曾和乙○○去買過。」、「（
    之前曾否向丙○○購毒？）之前我也有一次陪乙○○前往丙○○住家買毒，我在旁目擊過程，但詳細時間、過程因時間
    太久記不得... 」等語（同上偵卷第171頁）。雖證人丁○○於檢察官訊問時另稱：其他都是乙○○自己去找丙○○購
    買等語（同上偵卷第171頁），然丁○○此部分關於乙○○
    向被告購買毒品之供述，其對於乙○○究竟在何處、何地、
    購買毒品，及毒品種類、金額，均籠統含糊不明，自難據此
    推論被告丙○○、甲○○有此部分販賣毒品犯行。又乙○○
    雖證稱：自92年5月間起，就開始向被告購買毒品云云，然
    其就多久向被告丙○○、甲○○購買1次毒品，或每2、3日
    、或稱每1、2星期、或稱約每10日云云；且對於在何處購買
    亦語焉不詳，且未提出任何佐證。又乙○○雖證稱：其於93
    年4月9日出獄後，自同年月29日起，均帶同丁○○向被告丙○○、甲○○買毒品多次云云，惟此不僅為被告2人否認，
    且丁○○於原審審理時，亦否認於93年4月29日以後有與乙○○一起買毒品之行為（見原審卷二第67頁）。因此，本件
    除前開事實所認定部分外，其他部分，尚屬不能證明。因公
    訴人認此與有罪部分，有連續犯裁判上一罪關係，爰不另為
    無罪之諭知。
四、原審對被告論罪科刑，固非無見。惟查被告2人於92年10月
    13日所販賣予乙○○、丁○○之毒品，僅為海洛因，且已販
    賣既遂，原判決認並有販賣安非他命，且均為未遂，已有未
    洽。又本件於乙○○、丁○○身上所查獲之毒品，係向被告
    所買受，原審未併予宣告沒收，亦有疏誤。原判決認被告2
    人係一行為犯販賣第一級毒品罪及第二級毒品罪，為想像競
    合犯，應從一重之販賣第一級毒品罪處斷，惟並未援引刑法
    第55條以為適用法律之依據，亦有違誤。另查本件公訴意旨
    固認被告丙○○自93年4月29日至93年7月18日有多次販賣毒
    品之行為（此部分不能證明，不另為無罪之諭知，詳前），
    惟對被告甲○○追加起訴時，並未認被告甲○○有此部分之
    犯罪事實，原判決以公訴意旨亦認被告甲○○有此部分之犯
    行，而併予審理（見原判決理由五），自屬對於未受請求之
    事項予以判決之違誤。被告上訴猶執陳詞，否認犯罪，固無
    足採，惟原判決既有可議，自應由本院將原判決關於被告丙○○販賣毒品及執行刑部分，及被告甲○○部分撤銷改判。
    爰審酌被告丙○○犯罪之動機、及所為危害國民身體健康及
    社會風氣，惡性非輕，犯罪之手段、智識程度，犯後仍否認
    犯罪，並無悔意，犯罪情節並無可憫恕之情形等一切情狀，
    量處如主文第2項所示之刑，並依法宣告褫奪公權終身。至
    被告甲○○雖與丙○○共同販賣第一、二級毒品，戕害他人
    身體健康，固屬非是，然其僅係聽從於丙○○並非基於主導
    地位，犯罪情節尚屬輕微，本院參酌其素行、犯罪動機、目
    的、手段及造成社會整體侵害程度，認依被告甲○○犯罪之
    一切情狀，以所犯之罪之最輕法定刑無期徒刑而言，應屬情
    輕法重，足以引起一般人之同情，而有可憫恕之處，即令其
    處以法定最低刑度，猶嫌過重，爰依刑法第59條之規定，酌
    減其刑後，審酌其犯罪之一切情狀，及本院所認其犯罪情節
    較原判決為輕等情，量處有期徒刑12年6月。扣案附表一編
    號1、2所示之海洛因7包，及扣案附表二編號1所示安非他命
    3包，及附表三所示海洛因2包，均係當場查獲之第一級毒品
    與第二級毒品，依毒品危害防制條例第18條第1項前段規定
    ，宣告沒收銷燬之。另扣案附表一編號3、4所示之電子磅秤
    、削尖吸管、塑膠分裝袋，及附表二編號2所示電子磅秤、
    削尖吸管，亦均係被告丙○○所有，已據被告2人陳述明確
    ，均為供其與被告甲○○共同供本件販賣毒品所用之物，應
    依毒品危害防制條例第19條第1項宣告沒收。又被告丙○○
    、甲○○共同販賣海洛因、安非他命予乙○○、丁○○1次
    ，所得財物合計1萬3千元，此為被告2人販賣毒品海洛因、
    安非他命之犯罪所得，雖未扣案，仍應依同條例第19條第1
    項之規定諭知沒收，如全部或一部不能沒收時，以其財產抵
    償之。至扣案之現金6千8百元及3萬8千元，並無證據證明係
    被告2人本件販賣毒品之所得。另自被告丙○○處起獲之筆
    記簿1本，並非被告丙○○、甲○○販賣毒品之紀錄，已據
    被告甲○○及證人乙○○於原審審理時供明在卷，均非供本
    件犯罪之物；扣案萬能鑰匙3支、玻璃吸管1盒、注射針筒1
    支、吸食器2組、玻璃球吸食器3個，雖分別係被告丙○○、
    甲○○所有，惟非供本件犯罪所用之物，均不得於本件宣告
    沒收，附此敘明。
據上論斷，應依刑事訴訟法第369條第1項前段、第364條、第299
條第1項前段，毒品危害防制條例第4條第1項、第2項、第18條第
1項前段、第19條第1項，刑法第11條、第28條、第56條、第55
條、第59條、第37條第1項，判決如主文。
本案經檢察官黃全祿到庭執行職務。
中　　華　　民　　國　　94　　年　　10　　月　　11　　日
　　　　　　　　　刑事第十五庭審判長法　官  蔡永昌
　　　　　　　　　　　　　　　　　  法　官  陳榮和
　　　　　　　　　　　　　　　　　  法　官  蔡國在
以上正本證明與原本無異。
如不服本判決，應於收受送達後十日內向本院提出上訴書狀，其
未敘述上訴之理由者並得於提起上訴後十日內向本院補提理由書
（均須按他造當事人之人數附繕本）。
                                    書記官  耿鳳君
中　　華　　民　　國　　94　　年　　10　　月　　11　　日
附錄：本案論罪科刑法條全文附表一：自被告丙○○處扣得毒品
      及物品
┌───┬──────────────┐
│編號  │物品名稱                    │
├───┼──────────────┤
│一    │第一級毒品海洛因6包，合計驗 │
│      │餘淨重6.13公克（空包重2.50公│
│      │克，純度41.54%，純值淨重2.55│
│      │公克）。                    │
├───┼──────────────┤
│二    │第一級毒品海洛因驗餘淨重3.40│
│      │公克（空包裝重0.32公克，因海│
│      │洛因含量極微，定量分析無法測│
│      │出海洛因純度）。            │
├───┼──────────────┤
│三    │電子小磅秤1個、削尖吸管1支  │
├───┼──────────────┤
│四    │塑膠分裝袋1,109個、削尖吸管 │
│      │2支。                       │
└───┴──────────────┘
附表二：自被告甲○○處扣得毒品
┌───┬──────────────┐
│編號  │物品名稱                    │
├───┼──────────────┤
│一    │第二級毒品安非他命（Methamph│
│      │etamine）3包驗餘實稱毛重    │
│      │20.682公克（含4只塑膠袋）。 │
├───┼──────────────┤
│二    │小型電子磅秤1個、削尖吸管3支│
│      │。                          │
└───┴──────────────┘
附表三：
┌───┬──────────────┬───────┐
│編號  │物品名稱                    │備註          │
├───┼──────────────┼───────┤
│一    │第一級毒品海洛因1包         │乙○○身上查獲│
│      │淨重0.28公克（空包裝重0.29公│              │
│      │克）。                      │              │
├───┼──────────────┼───────┤
│二    │第一級毒品海洛因1包         │丁○○身上查獲│
│      │淨重0.52公克（空包裝重0.2公 │              │
│      │克）                        │              │
└───┴──────────────┴───────┘
附錄：本案論罪科刑法條全文
毒品危害防制條例第4條第1項、第2項
製造、運輸、販賣第一級毒品者，處死刑或無期徒刑；處無期徒
刑者，得併科新臺幣1千萬元以下罰金。
製造、運輸、販賣第二級毒品者，處無期徒刑或7年以上有期徒
刑；得併科新臺幣7百萬元以下罰金。
